# 季节性生产，企业停工期间的设备折旧以及工人工资的处理？

提问人：jxq425 时间：2012-11-23 17:10:01
回复 yemingzhu1980 的帖子
我有不同的观点，如果是很有规律的季节性停工，比如每年都是 1 月， 2 月， 12 月停工，我觉得应该将这部分折旧和工资做成待摊费用，平均摊销到剩下 9 个月的存货制造成本里面，这样更能准确反映企业的存货生产成本

回答人：chenyiwei
不能这样理解。对于正常开工月份生产的产品而言，停工期间的相关支出并不是使其达到当前状态和场所所必需的支出，因此不应计入生产成本。

提问人：加菲 td 时间：2012-11-23 15:04:53
在企业会计准则下，企业季节性生产在停工期间，发生的设备折旧以及工人工资，是应该计入“管理费用”还是计入“制造费用”，另外，如果计入“制造费用”那又将如何处理，针对涉及到跨年的停工，该如何去分摊？（就是 12 月份、 1 、 2 月份停工的这种情况）O(∩_∩)O谢谢

回答人：chenyiwei
回复 szf1007 的帖子
理论上说，对于季节性生产的企业，如果采用忙季时租赁设备的做法，则这部分设备在淡季时的闲置成本是完全可以避免的。尽管实务中这种做法并不一定可行，但至少说明了闲置期间的折旧、摊销等支出并非不可避免，并不是产品成本的必要组成部分。
此问题的争议由来已久，从本质上说实际上反映了“利润表观”和“资产负债表观”这两大理念的冲突。如果是按照传统的“利润表观”，以利润表作为财务指标体系的核心，则更关注利润的平滑、毛利率的合理性、收入成本的配比等问题，即以往采用的将季节性停工损失暂时归集，到生产季节摊入成本的做法。但这种做法与资产负债表观是冲突的，资产负债表观更关注资产成本的构成、是否符合资产定义和确认条件等。 从目前情况看，我更倾向于资产负债表观下的观点。

提问人：chenyiwei 时间：2013-8-12 23:26:17
fuguxo 发表于 2013-8-12 22:37
停工半天，或者一个月停几天、一周、半月，是否也应将那些时间的折旧剔除出来，不计入生产成本呢？理由可 ... 1、根据重要性原则予以考虑。
2 、考虑设备的折旧年限时，是以正常的使用强度为前提的。对那些设计上就不是 24 小时连续运行的设备，如果一定要 24 小时连续运行，则其折旧年限必然会缩短。所以每天在正常使用时间以外的闲置属于必要成本，不论设备是自行采购还是租用都无法避免的成本。即使采用租赁该设备的做法，出租人所要求的租金也会考虑到此类正常的每天闲置一定时间的因素。

回答人：chenyiwei
fuguxo 发表于 2013-8-12 22:37
停工半天，或者一个月停几天、一周、半月，是否也应将那些时间的折旧剔除出来，不计入生产成本呢？理由可 ... 1、根据重要性原则予以考虑。
2 、考虑设备的折旧年限时，是以正常的使用强度为前提的。对那些设计上就不是 24 小时连续运行的设备，如果一定要 24 小时连续运行，则其折旧年限必然会缩短。所以每天在正常使用时间以外的闲置属于必要成本，不论设备是自行采购还是租用都无法避免的成本。即使采用租赁该设备的做法，出租人所要求的租金也会考虑到此类正常的每天闲置一定时间的因素。

提问人：kxcpa 时间：2019-07-21 14:49:22
您好陈老师，停工期间折旧、工资等计入管理费用，计入管理费用-折旧费、薪资等对应明细科目，还是计入管理费用-停工损失或其他更合理？

回答人：chenyiwei
这还是费用分类按功能还是要素的问题，须注意保持一贯性。

回答人：chenyiwei
计入管理费用-折旧费、薪资等对应明细科目,